臺灣板橋地方法院刑事判決　　　　　　　96年度訴字第3019號
公　訴　人　臺灣板橋地方法院檢察署檢察官
被　　　告　甲○○
上列被告因違反毒品危害防制條例案件，經檢察官提起公訴（96
年度毒偵字第5164號），被告於本院準備程序進行中就被訴事實
為有罪之陳述，經本院告知被告簡式審判程序之旨，並聽取當事
人之意見後，合議庭裁定由受命法官獨任進行簡式審判程序，本
院判決如下：
    主  文
甲○○施用第一級毒品，處有期徒刑陸月，如易科罰金，以新臺
幣壹仟元折算壹日。扣案之第一級毒品海洛因壹包（驗餘淨重零
點壹貳公克）沒收銷燬之、包裝上開海洛因之外包裝壹只沒收之
。
    事  實
一、甲○○前於民國93年間因施用毒品案件，經臺灣臺北地方法
    院於94年5 月16日以94年度毒聲字第251 號裁定送勒戒處所
    觀察、勒戒後，認有繼續施用毒品之傾向，復經同法院於94
    年10月31日以94年度毒聲字第802 號裁定令入戒治處所施以
    強制戒治，於95年8 月15日因停止強制戒治處分而釋放出所
    ，並經臺灣臺北地方法院檢察署檢察官以95年度戒毒偵字第
    136 號為不起訴處分確定。詎甲○○猶不知悔悟，明知海洛
    因為毒品危害防制條例所規定之第一級毒品，仍於前揭強制
    戒治執行完畢釋放後5 年內，復基於施用第一級毒品海洛因
    （下稱海洛因）之犯意，於96年7 月5 日上午6 時許，在臺
    北縣土城市○○街巷子口之公園廁所內，以將海洛因加水稀
    釋後，置入注射針筒內，再用注射針筒施打於身體手臂之方
    式（起訴書略載為「於96年7 月7 日0 時5 分許為警採集尿
    液回溯26小時內之某時，在不詳處所，以不詳方式」，應予
    更正），施用海洛因乙次。嗣於96年7 月6 日23時許，為警
    在臺北縣土城市○○街與延吉街口查獲，並扣得甲○○所有
    之海洛因1 包（驗餘淨重0.12公克），經警採集甲○○之尿
    液送驗結果呈鴉片類陽性反應，而得悉上情。
二、案經臺北縣政府警察局板橋分局報告臺灣板橋地方法院檢察
    署檢察官偵查起訴，經合議庭裁定以簡式審判程序審理。
    理  由
壹、程序方面：
    查本件被告甲○○所犯施用第一級毒品罪，並非死刑、無期
    徒刑、最輕本刑為3 年以上有期徒刑之罪或高等法院管轄第
    一審案件，而其於準備程序進行中，被告先就被訴事實為有
    罪之陳述，經法官告知簡式審判程序之旨，並聽取公訴人及
    被告之意見後，本院認適宜改依簡式審判程序進行，爰依刑
    事訴訟法第273 條之1 第1 項、第284 條之1 規定，由本院
    合議庭以裁定由受命法官獨任進行簡式審判程序，合先敘明
    。
貳、實體方面：
一、上開犯罪事實，業據被告甲○○於本院調查、審理時坦承不
    諱（詳本院96年9 月28日準備程序及審判筆錄），而除被告
    自白外，被告為警採集尿液檢體送請臺灣檢驗科技股份有限
    公司以酵素免疫分析法、氣相層析質譜儀分析法鑑驗結果，
    呈鴉片類陽性反應，有該公司96年7 月25日出具之濫用藥物
    尿液檢驗報告書1 紙（詳偵查卷第37頁）在卷可按，復有海
    洛因1 包（淨重0.12公克，臺北縣政府警察局板橋分局查獲
    毒品初步鑑驗報告書）扣案可資佐證。被告之上開尿液檢體
    送驗結果既呈鴉片類陽性反應，且該檢驗報告載明係以ＧＣ
    ／ＭＳ（即氣相層析質譜儀法）檢驗，而若以氣相層析質譜
    儀（ＧＣ／ＭＳ）作藥物及其代謝產物之定性及定量分析，
    幾乎不會有偽陽性反應產生，此經臺北榮民總醫院於83年4
    月7 日以83北總內字第3059號函釋明在案，顯見被告應有在
    前揭犯罪時、地施用第一級毒品海洛因之行為甚明。是被告
    上開自白查與事實相符，堪予採信。本件施用第一級毒品犯
    行，事證明確，被告犯行堪以認定，應依法論科。
二、按海洛因係毒品危害防制條例第2 條第2 項第1 款所明定之
    第一級毒品，不得非法持有、施用。查被告前因施用毒品案
    件，經臺灣臺北地方法院於94年5 月16日以94年度毒聲字第
    251 號裁定送觀察、勒戒後，認有繼續施用毒品之傾向，復
    經同法院於94年10月31日以94年度毒聲字第802 號裁定令入
    戒治處所施以強制戒治，於95年8 月15日停止強制戒治處分
    釋放出所，並經臺灣臺北地方法院檢察署檢察官以95年度戒
    毒偵字第136 號為不起訴處分確定在案乙節，有臺灣高等法
    院被告前案紀錄表1 份附卷可按，故而被告於強制戒治執行
    釋放後5 年內再度施用第一級毒品之行為，依毒品危害防制
    條例第23條第2 項規定，係犯毒品危害防制條例第10條第1
    項之施用第一級毒品罪。又被告施用第一級毒品前、後之持
    有第一級毒品犯行，為其施用之高度行為所吸收，不另論罪
    。爰審酌被告前經觀察、勒戒及強制戒治後，應知所惕勵，
    當知悉施用毒品之危害及其違法性，詎其仍因自制力薄弱，
    並漠視法令禁制，而再犯本案，顯不知悛悔，應嚴予非難，
    兼衡被告於犯後即能坦承犯行，而其施用毒品行為於本質上
    係屬自我戕害行為，反社會性之程度應屬較低，又其前無受
    有期徒刑宣告之前科紀錄，有前開高等法院被告前案紀錄表
    1 份在卷可按，足見被告素行尚可、暨犯後坦承犯行之犯後
    態度等一切情狀，量處如主文所示之刑，並依刑法第41條第
    1 項前段規定，諭知易科罰金之折算標準，以資懲儆。另扣
    案之海洛因1 包（驗餘淨重0.12公克），業經臺北縣政府警
    察局板橋分局以聯勤204 廠製造之煙毒品檢驗Ａ包試劑初步
    檢驗，確含第一級毒品海洛因成分，此有該局96年7 月6 日
    初步鑑驗報告書1 紙及毒品測試照片1 幀在卷可按，不問屬
    於犯人與否，應依毒品危害防制條例第18條第1 項前段規定
    ，宣告沒收並銷燬之；另包裝上開海洛因之外包裝袋1 只，
    係被告所有，供包裝毒品，防止毒品潮濕、散溢以俾施用所
    用之物，爰依刑法第38條第1 項第2 款之規定宣告沒收。
據上論斷，應依刑事訴訟法第273 條之1 第1 項、第299 條第1
項前段，毒品危害防制條例第10條第1 項、第18條第1 項前段，
刑法第11條、第41條第1 項前段、第38條第1 項第2 款，判決如
主文。
本案經檢察官吳宗光到庭執行職務。
中　　華　　民　　國　　96　　年　　 9　　月　　29　　日
　　　　　　　　　刑事第十七庭  法　官　鄭燕璘
以上正本證明與原本無異。
如不服本判決，應於判決送達後10日內向本院提出上訴書狀敘明
上訴理由(應附繕本)，上訴於臺灣高等法院。
                                書記官  呂紹明
中　　華　　民　　國　　96　　年　　 9　　月　　29　　日
附錄本案論罪科刑法條全文：
毒品危害防制條例第10條：
施用第一級毒品者，處6月以上5年以下有期徒刑。
施用第二級毒品者，處3年以下有期徒刑。
